臺灣高雄地方法院高雄簡易庭裁定　　　 111年度雄秩字第17號
移送機關　　高雄市政府警察局苓雅分局
被移送人　　黃俊凱　


被移送人　　李建岑　


上列被移送人因違反社會秩序維護法案件，經移送機關以民國11
1 年1 月10日高市警苓分偵字第11170080400 號移送審理，本院
裁定如下：
    主  文
黃俊凱無正當理由，攜帶類似真槍之玩具槍，而有危害安全之虞
，處罰鍰新臺幣伍仟元。
李建岑無正當理由，攜帶類似真槍之玩具槍，而有危害安全之虞
，處罰鍰新臺幣伍仟元。
扣案之空氣槍共七把均沒入。
    事實理由及證據
一、移送意旨略以：被移送人李建岑於民國111 年1 月5 日19時
    30分許，在高雄市苓雅區成功一路53巷口（成功國小旁）持
    其所有之空氣（短）槍1 把試射，被移送人黃俊凱在旁觀看
    ，移送機關復於被移送人黃俊凱所駕駛之車牌號碼000-0000
    號自小客車（停放於高雄市○○區○○○路000 號前）內，
    目視即發現其內放置空氣槍共6 把（長槍、短槍各3 把）。
    因認被移送人2 人違反社會秩序維護法第65條第3 款之規定
    ，爰移請裁處等語。
二、按無正當理由，攜帶類似真槍之玩具槍，而有危害安全之虞
    者，處3 日以下拘留或新臺幣（下同）18,000元以下罰鍰，
    社會秩序維護法第65條第3 款定有明文。本條款之構成要件
    ，須行為人客觀上有攜帶類似真槍之玩具槍行為，且無正當
    理由，因而有危害於行為人攜帶所處時空之安全情形，始足
    當之。依上揭要件，判定被移送人有無違反該行為，首須被
    移送人有攜帶行為，次審酌該攜帶行為是否係無正當理由，
    再衡量被移送人攜帶行為所處時空，因被移送人於該時空有
    攜帶該類器械，而使該時空產生安全上危害。惟攜帶類似真
    槍之玩具槍是否有正當理由，應綜合全案事證，於法律、道
    義乃至於習慣所應許可之範圍，客觀認定判斷之。
三、經查，被移送人2 人於上開時、地，為移送機關查獲其等各
    攜帶類似真槍之玩具槍1 把及6 把等情，業據被移送人2 人
    於警詢時自陳無誤，有其等警詢筆錄、高雄市政府警察局苓
    雅分局扣押筆錄、扣押物品目錄表、勘察採證同意書及照片
    6 張足憑，堪認屬實。又依卷附照片以觀，扣案之玩具槍7
    把外觀均與真槍極為相似，一般人如未透過近距離觀察或實
    際操作實難辨認其與真槍之差異所在，足令他人誤認為真槍
    ，而經移送機關初步測試，其中5 把係屬氣體動力式槍枝、
    2 把係屬液化氣體式槍枝，以6mm 金屬彈丸測試，均未貫穿
    監測板，亦有高雄市政府警察局空氣槍動能初篩報告表7 份
    可憑，雖可認扣案之7 把玩具槍均不具殺傷力，惟依上開說
    明確易使他人誤認為真槍，客觀上已有妨害社會安寧秩序及
    危害安全之虞，其攜帶難謂有正當理由；又被移送人2 人被
    查獲地點均為人車往來之交通路段，被移送人李建岑試射之
    行為，已造成報案人心生恐慌而求助警方協助處理，至於被
    移送人黃俊凱辯稱：上開伊所有扣案之6 把空氣槍，係伊於
    110 年12月30日在建國路的生存遊戲專賣店以2 萬元購買，
    今日帶去店內試槍，14時許離開生存遊戲店就一直放在車上
    云云，惟移送機關目視即可發現車內放置該等類似真槍之玩
    具槍，被移送人黃俊凱雖未將之公然攜行示眾，仍可能致使
    周遭之人得輕易見之遂將誤認為真槍而心生恐懼，堪認其攜
    帶行為亦有危害安全之虞，是被移送人2 人違反社會秩序維
    護法之行為應堪認定。爰審酌被移送人2 人所為影響公共秩
    序之程度，及行為後之態度、行為之動機、手段及過程等一
    切情狀，各量處如主文所示之罰鍰。至扣案之類似真槍之玩
    具槍共7 把各為被移送人2 人所有，並供其違反社會秩序維
    護法行為所用之物，應依社會秩序維護法第22條第3 項之規
    定沒入之。
四、據上論斷：依社會秩序維護法第45條第1 項、第65條第3 款
    、第22條第3 項，裁定如主文。
中    華    民    國   111    年    1     月    20    日
                  高雄簡易庭  法  官    林玉心
以上正本係照原本作成。
不服本裁定者，得於裁定書送達之翌日起五日內，以書狀敘明理
由，經本庭提起抗告。
中    華    民    國   111    年    1     月    21    日
                              書記官    李月君